ACORDAO-COMPLETO-2514434

ACÓRDÃO DE RELAÇÃO

ACÓRDÃO DE RELAÇÃO 18172/2021 ATA 37/2021 - SEGUNDA CÂMARA

Acórdão 18172/2021-TCU-Segunda Câmara
VISTO e relacionado este processo consolidado de apreciação de cinco atos de aposentadoria emitidos pela Universidade Federal do Paraná;
Considerando que, após aplicação das críticas automáticas, a Secretaria de Fiscalização de Integridade de Atos e Pagamentos de Pessoal e de Benefícios Sociais (Sefip) propôs a legalidade e registro dos atos (peças 9 e 10) ; e
Considerando o parecer do Ministério Público junto ao TCU, exarado pelo Procurador Rodrigo Medeiros de Lima (peça 11) , por meio do qual anuiu aos encaminhamentos propostos pela unidade técnica, exceto quanto ao ato emitido em favor de Marcos Mocellin (peça 6) , a respeito do qual defendeu a realização de diligência para elucidar o fundamento da aposentadoria concedida ao interessado (pessoa cujas atividades sejam exercidas em condições especiais que prejudiquem a saúde ou a integridade física) ;
ACORDAM os Ministros do Tribunal de Contas da União, com fundamento no inciso II do art. 143 do Regimento Interno/TCU, em:
a) 	considerar LEGAIS e conceder o registro dos atos de MARINA ISABEL MATEUS DE ALMEIDA, MARIA ESMERALDA SANTOS DE MORAES, MARIA FRANCISCA CARNEIRO e JOAO CARLOS DE LIMA;
b) restituir o processo à Secretaria de Fiscalização de Integridade de Atos e Pagamentos de Pessoal e de Benefícios Sociais para, com fulcro no art. 10, § 1º, da Lei 8.443/1992, realizar diligência à Universidade Federal do Paraná para que, no prazo de 15 dias, esclareça as razões do fundamento legal utilizado na concessão de aposentadoria ao Sr. Marcos Mocellin (XXX.751.089-XX) e comprove o exercício da atividade em condições especiais que prejudiquem a saúde ou a integridade física do ex-servidor que motivou a concessão da aposentadoria nesses moldes, a exemplo de laudo pericial; e
c) alertar a Universidade Federal do Paraná de que o não atendimento da diligência no prazo assinado pelo Tribunal enseja a aplicação da multa prevista no inciso IV da Lei 8.443/1992, a qual independe de audiência.
1. Processo TC-Processo 020.671/2021-0 (APOSENTADORIA) 
	1.1. Interessados: Joao Carlos de Lima (XXX.241.089-XX) ; Marcos Mocellin (XXX.751.089-XX) ; Maria Esmeralda Santos de Moraes (XXX.036.589-XX) ; Maria Francisca Carneiro (XXX.365.099-XX) ; Marina Isabel Mateus de Almeida (XXX.488.647-XX) .
	1.2. Órgão/Entidade: Universidade Federal do Paraná.
	1.3. Relator: Ministro Raimundo Carreiro.
	1.4. Representante do Ministério Público: Procurador Rodrigo Medeiros de Lima.
	1.5. Unidade Técnica: Secretaria de Fiscalização de Integridade de Atos e Pagamentos de Pessoal e de Benefícios Sociais (Sefip) .
	1.6. Representação legal: não há.
	1.7. Determinações/Recomendações/Orientações: não há.

Segunda Câmara

Universidade Federal do Paraná.

Joao Carlos de Lima (XXX.241.089-XX); Marcos Mocellin (XXX.751.089-XX); Maria Esmeralda Santos de Moraes (XXX.036.589-XX); Maria Francisca Carneiro (XXX.365.099-XX); Marina Isabel Mateus de Almeida (XXX.488.647-XX).

ACORDAO-COMPLETO-2556562

Acórdão de Relação 6353/2022 - Segunda Câmara

Acórdão de Relação

RAIMUNDO CARREIRO

não há.

Procurador Rodrigo Medeiros de Lima.

APOSENTADORIA (APOS)

Secretaria de Fiscalização de Integridade de Atos e Pagamentos de Pessoal e de Benefícios Sociais (Sefip).